【裁判字號】    97,訴,1559
【裁判日期】    971124
【裁判案由】    毒品危害防制條例
【裁判全文】
臺灣板橋地方法院刑事判決              97年度訴字第1559號
公  訴  人  臺灣板橋地方法院檢察署檢察官
被      告  戊○○
                  （現另案於臺灣臺北監獄臺北分監執行中）
選任辯護人  任鳴鉅律師
上列被告因違反毒品危害防制條例案件，經檢察官提起公訴（96
年度偵字第28284 號、97年度偵字第1227號），本院判決如下：
    主  文
戊○○犯如附表一所示之罪，各處如附表一所示之宣告刑，扣案
之第一級毒品海洛因驗餘淨重計參點肆肆公克、含有第一級毒品
海洛因之香菸貳支，均沒收銷燬；扣案之行動電話壹支（內含門
號0000000000號SIM 卡壹張）、門號0000000
000號SIM 卡壹張，均沒收；未扣案如附表一所示因販賣第一
級毒品犯罪所得之財物沒收，如全部或一部不能沒收時，以其財
產抵償之；又犯如附表二所示之罪，各處如附表二所示之宣告刑
，扣案之第二級毒品甲基安非他命驗餘淨重計零點貳貳零陸公克
沒收銷燬；扣案之行動電話壹支（內含門號000000000
0號SIM 卡壹張）、門號0000000000號SIM 卡壹張，
均沒收；未扣案如附表二所示因販賣第二級毒品犯罪所得之財物
沒收，如全部或一部不能沒收時，以其財產抵償之。應執行有期
徒刑貳拾年。扣案之第一級毒品海洛因驗餘淨重計參點肆肆公克
、第二級毒品甲基安非他命驗餘淨重計零點貳貳零陸公克及含有
第一級毒品海洛因之香菸貳支，均沒收銷燬；扣案之行動電話壹
支（內含門號0000000000號SIM 卡壹張）、門號00
00000000號SIM 卡壹張，均沒收；未扣案如附表一、二
所示因販賣第一級毒品、第二級毒品犯罪所得之財物沒收，如全
部或一部不能沒收時，以其財產抵償之。
    事  實
一、戊○○因違反麻醉藥品管理條例案件，經臺灣高等法院以87
    年度上訴字第677 號判決判處有期徒刑6 年4 月確定，於民
    國89年9 月2 日縮短刑期假釋出監並付保護管束（殘刑有期
    徒刑2 年11月20日），嗣因案撤銷假釋，入監執行前開殘刑
    ，於95年10月16日縮刑期滿執行完畢（於本案構成累犯）。
    詎其猶不知悔改，明知海洛因、甲基安非他命係毒品危害防
    制條例第2 條所列之第一、二級毒品，依法不得販賣、持有
    ，竟意圖營利，基於販賣第一級毒品海洛因及第二級毒品甲
    基安非他命之犯意，以持用之門號0000000000號或00000000
    00號行動電話為對外交易毒品之聯絡工具，分別於附表一、
    二所示之時間、地點，販賣第一級毒品海洛因、第二級毒品
    甲基安非他命予如附表一、二所示之人（販賣金額、數量、
    交易對象、交易方式均詳如附表一、二所載）。嗣經警持本
    院核發之搜索票，於96年11月20日下午1 時30分許，至戊○○位於臺北縣土城市○○街39號11樓住處搜索，戊○○因擔
    心放置在上址之第一級毒品海洛因、第二級毒品甲基安非他
    命及其他施用毒品之相關物品遭警查獲，即指示同在上址住
    處為警查獲之庚○○將第一級毒品海洛因5 包（驗餘淨重計
    3.44公克）、第二級毒品甲基安非他命2 包（驗餘淨重0.22
    06公克）、止血帶1 條、注射針筒5 支、分裝勺2 支、毒品
    殘渣袋4 個、分裝袋10只及戊○○所有含有第一級毒品海洛
    因之香菸2 支等物丟棄在上址住處1 樓，旋為警當場查扣，
    並在戊○○上址住處扣得門號0000000000號、0000000000號
    行動電話各1 支（內含SIM 卡各1 張）及戊○○所有，供其
    對外聯絡販毒事宜之門號0000000000號行動電話1 支（內含
    SIM 卡1 張）及門號0000000000號SIM 卡1 張等物。
二、案經臺北市政府警察局移送臺灣板橋地方法院檢察署檢察官
    偵查起訴。
    理  由
甲、有罪部分：
壹、程序部分：
一、證人丁○○、乙○○於偵訊時之證述：
    按刑事被告詰問證人之權利，係憲法所保障之基本人權及訴
    訟權基本內容之一，不容任意剝奪。不當剝奪被告詰問證人
    之機會，不僅妨害其訴訟防禦權之行使，亦有礙於真實之發
    現，自為法所不許 (司法院釋字第384 、582 號解釋)。 刑
    事訴訟法於92年2 月6 日修正、增訂公布施行之前及之後，
    於第166 條、第171 條均規定當事人或辯護人有詰問證人之
    權利；於檢察官偵查中，第248 條第1 項（未修正）亦明定
    「訊問證人時，如被告在場者，被告得親自詰問」。但此項
    權利之行使，須以被告或辯護人（偵查中辯護人僅得陳述意
    見）在場為前提。同法第159 條之1 第1 項、第2 項所稱「
    被告以外之人於審判外向法官所為之陳述，得為證據」、「
    被告以外之人於偵查中向檢察官所為之陳述，除顯有不可信
    之情況者外，得為證據」，固屬法律所規定之證據適格，而
    具證據能力（被告以外之人，本質上屬於證人）。然此項得
    為證據之被告以外之人於審判外向法官所為之陳述，以及於
    偵查中向檢察官所為之陳述，必須係已經賦予被告或其辯護
    人在場得以行使詰問權之機會者，始得作為判斷之依據，此
    觀同法第196 條規定「證人已由法官合法訊問，且於訊問時
    予當事人詰問之機會，其陳述明確別無訊問之必要者，不得
    再行傳喚」即明。如法官於審判外或檢察官於偵查中訊問被
    告以外之人之程序，未予被告或其辯護人在場得依上開規定
    行使詰問權之機會，除被告於審判程序中明示捨棄詰問權之
    行使，或有刑事訴訟法第159 條之3 所列各款之情形以外，
    均應傳喚該陳述人到庭依法具結，使被告或其辯護人針對該
    被告以外之人於審判外向法官以及偵查中向檢察官所為之陳
    述，有行使反對詰問權之機會。否則該審判外向法官所為陳
    述及偵查中向檢察官所為陳述，雖屬傳聞證據之例外，仍不
    得作為認定犯罪事實之判斷依據（最高法院95年度台上字第
    6157號判決意旨參照）。查本件證人乙○○前於檢察官訊問
    時具結之證述，雖未經被告及其辯護人之詰問，然證人乙○○業於本院審理時，具結接受檢察官、被告及辯護人之詰問
    ，參酌證人乙○○於檢察官訊問時經具結所為之證述，尚無
    顯有不可信之情況，此有本院勘驗證人乙○○之偵訊光碟後
    製作之勘驗筆錄乙份在卷可按（詳本院97年10月3 日準備程
    序筆錄第9-22頁），依刑事訴訟法第159 條之1 第2 項之規
    定，自得採為證據；至證人丁○○經本院合法傳喚、拘提，
    均未到庭具結證述，有傳喚不能之情形，本院自無從踐行刑
    事訴訟法第287 條之2 所規定之調查程序，然綜觀全案資料
    ，並未發現證人丁○○於檢察官訊問時所為之證述，尚無顯
    不可信之情況，此有本院勘驗證人丁○○之偵訊光碟後製作
    之勘驗筆錄乙份附卷可稽（詳前開準備程序筆錄第2-9 頁）
    ，依刑事訴訟法第159 條之1 第2 項之規定，自得採為證據
    。
二、再按通訊監察錄音之譯文，僅屬依據監聽錄音結果予以翻譯
    之文字，固具文書證據之外觀，但實際上仍應認監聽所得之
    錄音帶或光碟，始屬調查犯罪所得之證物，此乃刑事訴訟法
    第165 條之1 第2 項所稱之證物，如其蒐證程序合法，並經
    合法調查，自具證據能力，故檢察官如提出通訊監察錄音之
    譯文為其證據方法，實乃以其監聽所得之錄音帶或光碟，為
    調查犯罪所得之證物，法院本應依刑事訴訟法第165 條之1
    所列之方法調查，以判斷該錄音帶或光碟是否與通訊監察錄
    音之譯文相符，而監聽錄音製作之譯文，雖通常為偵查犯罪
    機關單方面製作，然若被告或訴訟關係人對其真實性並無爭
    執，經法院於審判期日提示譯文供當事人辨認、表示意見並
    為辯論者，程序自屬適法（最高法院95年度台上字第295 號
    、94年度台上字第4665號判決可資參照）。查本件對於被告
    使用門號0000000000號、0000000000號行動電話施以通訊監
    察，事前已經本院依法核發通訊監察書，此有本院核發之通
    訊監察書、電話附表及本院電話紀錄等在卷可參（見本院卷
    ），程序未見違法情事，又警方依監聽錄音所製作之監聽譯
    文，經本院提示予被告，其對於譯文之內容真實性並無爭執
    ，依上開說明，本案卷內相關監聽譯文應有證據能力。
三、末按被告以外之人於審判外之陳述，雖不符刑事訴訟法第15
    9 條之1 至第159 條之4 之規定，而經當事人於審判程序同
    意作為證據，法院審酌該言詞陳述或書面陳述作成時之情況
    ，認為適當者，亦得為證據；當事人、代理人或辯護人於法
    院調查證據時，知有刑事訴訟法第159 條第1 項不得為證據
    之情形，而未於言詞辯論終結前聲明異議者，視為有前項之
    同意，刑事訴訟法第159 條之5 第1 項、第2 項分有明文。
    經查，本判決下列所引用之被告以外之人於審判外之陳述（
    包含書面陳述），檢察官、被告及辯護人於本院言詞辯論終
    結前均未聲明異議，本院審酌上開證據資料製作時之情況，
    尚無違法不當及證明力明顯過低之瑕疵，亦認為以之作為證
    據應屬適當，故揆諸前開規定，爰依刑事訴訟法第159 條之
    5 規定，認前揭證據資料均有證據能力。
貳、實體部分：
一、訊據被告戊○○固不否認扣案之門號0000000000號及000000
    0000號電話為伊所使用之電話之事實，惟矢口否認有何販賣
    第一級毒品海洛因及第二級毒品甲基安非他命犯行，辯稱：
    伊並未販賣海洛因及甲基安非他命，只有免費提供毒品予丙○○、丁○○等人云云。經查：
(一)被告販賣如附表一編號一至五所示之第一級毒品海洛因及如
    附表二編號一至三所示之第二級毒品甲基安非他命予證人丁○○部分：
    被告於附表一編號一至五及附表二編號一至三所示時、地，
    販賣第一級毒品海洛因、第二級毒品甲基安非他命予證人丁○○等情，業據證人丁○○於偵查中具結證稱：「（問：你
    用的安非他命跟海洛因，來源是哪裡？）跟戊○○買的」、
    「（問：怎麼買？）我是去那邊，都直接先跟他，嗯，先拿
    走，然後後面我再給他錢」、「（問：那都是拿多少？）都
    不一定」、「（問：安非他命？）都不一定，都9 千、8 千
    左右」、「甲基安非他命差不多8 千、1 萬那邊，3 、4 公
    克」、「5 千塊海洛因大概1 克」、「（問：你都事後再把
    錢交給他？）對」、「（問：他都在哪裡交給你？）他家。
    還有他那個他們家樓下」、「（問：土城那邊？）對」、「
    （問：那從什麼時候開始就買的？）10月多」、「（問：96
    年10月就開始跟他買？）對」、「（問：總共買了幾次？）
    記不起來了」、「（問：10次以上？）差不多吧！」、「（
    問：0000000000這支電話是否是你在使用？）對」、「（問
    ：0000000000號電話是不是戊○○的？）對」、「（問：96
    年10月11日晚上9 點23分的通訊監察譯文：『喂，哥哥，我
    等你等好久了』、『我在家呀』、『你在家』、『對呀』、
    『呀怎樣，可以了嗎』、『什麼可不可以』、『男生、女生
    』、『什麼可不可以』、『這還要問呀，廢話嘛』、『真的
    喔？那我現在馬上過去喔』、『說不可以，你要幹嘛』、『
    好啦，好啦，OK』，這個是你去跟他買是不是？）對」、「
    （問：買多少？這是買多少？還記得嗎？）我忘記了，不過
    最起碼都有5 千塊，不過最起碼」、「（問：男生是安非他
    命？女生是海洛因嘛？）對」、「（問：男生是安非他命、
    女生是海洛因，那是到他家樓下，去拿貨的？）應該在他家
    」、「（問：在他家樓下？）應該在他家」、「（問：好，
    去他家，去他家裡面跟他拿安非他命跟海洛因？傳播跟春嬌
    是指海洛因嗎？）對」、「（問：男生、志明呢？是指安非
    他命？）對」、「（問：11月11日18時58分你跟戊○○傳簡
    訊：『志明』、『志明的錢快拿來』，這個是什麼？志明是
    安非他命嗎？）對」、「（問：是他跟你講，叫你把安非他
    命的錢拿給他？也是一樣，買毒品？）對」、「（問：你錢
    還沒付？）對」等語（詳本院97年10月3 日勘驗筆錄第3- 7
    頁），且經與被告所不爭執之卷附監聽譯文中關於證人丁○○使用門號0000000000號行動電話與被告所使用之門號0000
    000000行動電話聯絡之通話內容比對（詳附表一編號一至五
    及附表二編號一至三所示），證人丁○○於偵查中證述購買
    海洛因、甲基安非他命之情節，核與上開被告與證人丁○○
    之對話大致相符，且為被告所不爭執，另參以證人丁○○致
    電被告時，均有提及「男生」、「女生」、「志明」、「春
    嬌」、「石頭」、「傳播」等暗語，又交易毒品者為免遭警
    方監聽查緝，若有使用暗語指稱「男生」、「志明」、「石
    頭」者，即係代表海洛因，另指稱「女生」、「春嬌」、「
    傳播」則指甲基安非他命，已為本院辦理毒品相關案件職務
    上所知，並有證人丁○○於偵查中之證述可資佐證（詳前開
    偵查卷），已足見上開證人丁○○於附表一編號一至五及附
    表二編號一至三所示之時間，使用門號0000000000號行動電
    話與被告所使用之門號0000000000行動電話聯絡之目的，係
    為了購買第一級毒品海洛因及第二級毒品甲基安非他命無誤
    。又細譯如附表一編號一至五及附表二編號一至三所示之監
    聽譯文內容，證人丁○○致電向被告購買毒品後，證人丁○○致電被告告知：「我先拿5 張給你，剩下明天再算」等語
    ，或被告即會發簡訊予證人丁○○以：「早上是否送錢來」
    、「回帳嗎」、「志明的錢快拿來」、「錢快送來」、「錢
    ‧‧明天一定要送過來，不拿來，就自求多福，最後的忠告
    ！好自為之」、「志明的錢今天要還清」等語，顯見被告與
    證人丁○○業已完成毒品買賣交易，亦足徵證人丁○○於偵
    查中證述均係先交付毒品，事後再付款等語，與事實相合，
    俱徵證人丁○○於偵查中之證述，洵屬有據，可以採信。綜
    合上情，足以認定證人丁○○使用門號0000000000號行動電
    話與被告所使用之門號0000000000行動電話聯繫後，由證人
    丁○○詢問被告是否有海洛因或甲基安非他命，經被告告知
    有貨後，隨即由證人丁○○前往被告住處或住處1 樓或另約
    交易地點（均詳附表一及附表二所載）進行海洛因、甲基安
    非他命之毒品交易，嗣再由證人丁○○交付價金予被告，此
    乃證人丁○○與被告買賣海洛因及甲基安非他命之交易模式
    至為明確。又由上開監聽譯文，僅提及交易之毒品種類，並
    未提及雙方買賣毒品之價格及數量，然證人丁○○於偵查中
    業已提及每次購買甲基安非他命最低購買價格均為8 千、9
    千、1 萬元，重量約3 、4 公克，而海洛因最低購買價格均
    為5 千元，重量約1 公克，是本件以最有利於被告之標準認
    定被告每次均係以8 千元之價格，販賣甲基安非他命約3 、
    4 公克，另以5 千元之價格，販賣海洛因約1 公克予證人丁○○。是被告辯稱：僅係免費提供毒品予丁○○施用云云，
    顯係事後卸責之詞，委無足取。
(二)被告販賣如附表一編號六所示之第一級毒品海洛因及如附表
    二編號四所示之第二級毒品甲基安非他命予證人乙○○部分
    ：
    被告於附表一編號六及附表二編號四所示時、地，販賣第一
    級毒品海洛因、第二級毒品甲基安非他命予證人乙○○等情
    ，業據證人乙○○於偵查中具結證稱：「（問：有沒有向戊○○買過毒品？）有」、「（問：海哥？）有」、「（問：
    買什麼？海洛因？安非他命都有？）都有」、「（問：最後
    一次什麼時候？11月？）大概11月份的時候」、「（問：11
    月中還有跟他買，對不對？）對」、「（問：怎麼買？海洛
    因他怎麼賣你？多少錢拿多重？）0.9 、0.9 公克」、「0.
    9 公克5 百元？）5 千元」、「（問：5 千元？）是」、「
    （問安非他命咧？1 公克2 千？）2 千吧」、「（問：1 公
    克2 千，是不是？）是」、「（問：沒錯？）是」、「（問
    ：每次都有交易，交易完成了？）是」、「（問：都在哪裡
    交貨給你的？有時候在家裡，有時候在他家樓下」、「（問
    ：怎麼跟他聯絡？）以電話」、「（問：你的電話00000000
    00？）是的」、「（問：監聽譯文中『海哥』是誰？）就是
    戊○○」、「（問：監聽譯文中，你跟他約在戊○○家外面
    交毒品，8 點59分；9 點48分又一通約到信義路旁的干城路
    見面，店名是挪威森林巷子；10點06分約在信義路跟和平路
    口見面；10點11分在四川路快到愛買百貨了；10點21分到達
    ，到了跟海哥見面，這次是不是買毒品？）是沒錯」、「這
    次買什麼？）海洛因好像買5 千元」、「（問：在哪裡交貨
    給你？）在那個挪威森林」、「（問：挪威森林是店名嗎？
    ）就是他家附近的巷子」、「挪威森林是個店名」、「（問
    ：11月17日下午3 點41分，0000000000跟0000000000，就你
    跟戊○○，你說『喂，海哥那拿回來含袋子是6.74公克』」
    、他說『什麼6.74』、你說『含袋』、他說『含袋6.74』、
    你說『不夠啊』、他說『好好，再回去拿給你』，這個是什
    麼東西？6.74是什麼東西？）那個安非他命」、「（問：哪
    時候跟他買的？這是隔一天下午3 點通的電話，是不是前一
    天跟他買的？）對」、「這是前一天買完之後，晚上再去跟
    他拿」、「（問：就是那一天還有向他再拿一次？）對，就
    是之前那一天還有向他再拿一次」、「（問：所以6.74不是
    你買5 千那一次就對了？）16日晚上」、「（問：6.74，用
    多少錢買？）1 萬6 」、「（問：你本來跟他買了1 萬6 的
    安非他命，他本來應該給你多少？）應該要8 」、「（問：
    應該要給你8 克？）所以不夠」、「（問：後來他有補給你
    嗎？）是的」等語（詳本院97年10月3 日勘驗筆錄第12-17
    頁），且經與被告所不爭執之卷附監聽譯文中關於證人乙○○使用門號0000000000號行動電話與被告所使用之門號0000
    000000行動電話聯絡之通話內容比對（詳附表一編號六及附
    表二編號四所示），證人乙○○於偵查中證述購買海洛因、
    甲基安非他命之情節，核與上開被告與證人乙○○之對話大
    致相符，且為被告所不爭執，另參以證人乙○○致電被告時
    ，均有提及毒品交易或者係「含袋6,74」等毒品交易之相關
    語，足見證人乙○○於附表一編號六及附表二編號四所示之
    時間，使用0000000000號行動電話與被告所使用之門號0000
    000000行動電話聯絡之目的，係為了購買第一級毒品海洛因
    及第二級毒品甲基安非他命無誤。又觀諸如附表二編號四部
    分之監聽譯文，因被告交付予證人乙○○之甲基安非他命重
    量含袋僅有6.74公克，未達證人乙○○欲購買之8 公克，而
    致電要求被告另行補足，且據證人乙○○於偵查中證述被告
    業已補足不足之份量，顯見被告與證人乙○○業已完成毒品
    買賣交易，亦足徵證人乙○○於偵查中證述，洵屬有據，可
    以採信。至證人乙○○於本院審理時雖翻異前詞，改證述：
    「我在蘆洲汽車旅館門口被警查獲當時警察拿一包冰糖，說
    我不指證被告的話，就要隨案移送，並叫檢察官把我收押，
    我怕被收押，才指證被告販賣毒品」等語（詳本院97年8 月
    26日審判筆錄第19-20 頁），然由上開監聽譯文內容，證人
    乙○○與被告於電話中已明確指出雙方交易之時間、地點，
    或所交易之毒品有重量不足之情形，該等情節，正核與證人
    乙○○於偵查中所證述之內容相吻合，俱徵證人乙○○於偵
    查中之證述較諸本院審理時翻異前詞之證述為可採，證人乙○○於本院審理時之證述，顯係迴護被告之詞，自不足採信
    。綜合上情，足以認定證人乙○○使用門號0000000000號行
    動電話與被告所使用之門號0000000000行動電話聯繫後，由
    證人乙○○詢問被告是否有海洛因或甲基安非他命，經被告
    告知有貨後，隨即至被告住處或另約之交易地點（均詳附表
    一編號六及附表二編號四所載）進行海洛因、甲基安非他命
    之毒品交易至為明確。被告空言否認並未販賣毒品予乙○○
    云云，顯係事後卸責之詞，委無足取。
(三)按毒品海洛因及甲基安非他命，本無一定之公定價格，是其
    各次買賣之價格，當亦各有差異，而或隨供需雙方之資力、
    關係之深淺、需求之數量、貨源之充裕與否、販賣者對於資
    金之需求程度，以及政府查緝之態度，進而為各種不同之風
    險評估，而為機動性之調整，是其價格標準，自非一成不變
    ，且販賣者從各種「價差」或「量差」或「純度」謀取利潤
    方式，亦有差異，然其所圖利益之非法販賣行為目的，則屬
    相同，並無二致。因之，販賣利得，除經被告坦承，或其價
    量至臻明確，確實難以究其原委。然按一般民眾普遍認知之
    毒品非法交易，向為政府查禁森嚴且重罰不寬貸，衡諸常情
    ，倘非有利可圖，絕無平白甘冒被重罰風險之理，從而，舉
    凡其有償交易，除足反證其確另基於某種非圖利本意之關係
    外，通常尚難因無法查悉其買進、賣出之差價，而諉無營利
    之意思，或阻卻販賣犯行之追訴。又販賣毒品之所謂販賣行
    為，係行為人基於營利之目的，而販入或賣出毒品而言。販
    賣毒品者，其主觀上有營利之意圖，且客觀上有販賣之行為
    即足構成，至於實際上是否已經獲利則非所問。即於有償交
    付他人之初，係基於營利之意思，並著手實施，而因故無法
    高於購入之原價出售，最後不得不以原價或低於原價交付他
    人時，仍屬販賣行為。查被告本身即有施用第一級毒品海洛
    因及第二級毒品甲基安非他命之習性，對於海洛因及甲基安
    非他命價格昂貴，取得不易，毒品交易為政府檢警機關嚴予
    取締之犯罪，法律並就此懸有重典處罰，當知之甚稔，自客
    觀以言，雖無從證明被告於不詳處所取得之第一級毒品海洛
    因及第二級毒品甲基安非他命係為販賣圖利而販入者，然於
    持有過程中，將第一級毒品海洛因及第二級毒品甲基安非他
    命販賣給他人，若非有利可圖，被告豈有犯險交付第一級毒
    品海洛因及第二級毒品甲基安非他命之意願？是被告賣出第
    一級毒品海洛因及第二級毒品甲基安非他命予證人丁○○、
    乙○○等人，應有賺取相當利潤，堪認係意圖營利。
(四)綜上所述，被告於如附表一、二所示之時、地，販賣第一級
    毒品海洛因及第二級毒品甲基安非他命予證人丁○○、乙○○等人之事證已甚明確，被告前揭所辯顯係卸責之詞，不足
    採信，其犯行堪以認定，應依法論科。
三、按94年2 月2 日修正公布而於95年7 月1 日施行之刑法，基
    於刑罰公平原則之考量，杜絕僥倖之犯罪心理，並避免易致
    鼓勵犯罪之誤解，已刪除第56條連續犯之規定。行為人反覆
    實行之犯罪行為茍係在刑法修正施行後者，因法律之修正已
    生阻斷連續犯之法律效果，除認應合於接續犯、繼續犯、集
    合犯等實質上一罪關係而以一罪論處外，基於一罪一罰之刑
    罰公平性，自應併合處罰。而毒品危害防制條例第4 條第1
    項、第2 項之販賣第一級、第二級毒品，在95年7 月1 日修
    正刑法施行前，並未被認係集合犯，而在上開刑法修正時或
    修正後，亦未經立法機關另為集合犯之立法，難認販賣毒品
    本質上為集合犯，此外，多次販賣毒品之行為，縱於密切接
    近之時地實施，然各行為有其獨立性，依一般社會健全觀念
    ，在時間差距上，並非難以強行分開，在刑法評價上，若認
    為係接續犯之範疇，亦未見合理，顯見多次販賣毒品之行為
    ，應依其犯罪之次數個別論罪，始符合修法意旨，合先敘明
    。是核被告戊○○所為，係犯毒品危害防制條例第4 條第1
    項之販賣第一級毒品罪共6 次，及同條例第4 條第2 項之販
    賣第二級毒品罪4 次。又被告持有甲基安非他命及海洛因之
    低度行為，各為進而販賣之高度行為所吸收，均不另論罪。
    再被告所犯6 次販賣第一級毒品罪及4 次販賣第二級毒品罪
    ，犯意各別，行為互異，應予分論併罰。又被告有事實欄所
    載之執行紀錄，有臺灣高等法院被告前案紀錄表在卷可稽，
    其於有期徒刑執行完畢後之5 年以內，再故意犯本件有期徒
    刑以上之各罪，均為累犯，就其販賣第二級毒品罪部分，應
    依法加重其刑，惟其6 次販賣第一級毒品罪部分，法定刑為
    死刑或無期徒刑，依法不得加重。然酌以被告每次販賣海洛
    因之數量均僅有1 公克，或價格僅有5 千元，又無證據證明
    被告為大量走私進口或長期販賣毒品之所謂「大盤」、「中
    盤」之販毒者，其等惡性與犯罪情節核與大毒梟有重大差異
    ，如不論其情節輕重，遽處以販賣第一級毒品罪之法定本刑
    死刑或無期徒刑，誠屬情輕法重，過於嚴苛，有傷人民對法
    律之情感，其犯罪情狀，顯有可憫恕之情況，認科以最低度
    刑，仍嫌過重，爰依刑法第59條規定，就其販賣第一級海洛
    因罪部分，均酌量減輕。爰審酌被告正值青盛之年，不思努
    力進取，謀求正當職業，明知海洛因、甲基安非他命對於人
    體有莫大之戕害，為圖一己之私利，竟漠視毒品之危害性，
    而販賣毒品犯行，嚴重危害國民身心健康及社會風氣，進而
    敗壞社會治安，且一再飾詞狡辯，犯罪後態度非佳，及其犯
    罪之動機、目的、手段、販賣毒品之數量及所得利益等一切
    情狀，分別量處如附表一、二所示主文所示之刑，以資懲戒
    。
四、扣案之第一級毒品海洛因5 包（驗餘淨重3.44公克）、第二
    級毒品甲基安非他命（驗餘淨重0.2206公克）及摻有海洛因
    之香菸2 支，其中海洛因及甲基安非他命部分，經鑑定後，
    確分屬第一級毒品海洛因、第二級毒品甲基安非他命乙節，
    有卷附法務部調查局96年12月30日調科壹字第09623085500
    號、交通部民用航空局航空醫務中心96年12月7 日航藥鑑字
    第0962122 號毒品鑑定書各1 份在卷可稽（詳97年度偵字第
    1227號偵查卷第33-34 頁），均屬違禁物，應依毒品危害防
    制條例第18條第1 項前段規定諭知沒收銷燬。至扣案之止血
    帶1 條、注射針筒5 支、分裝勺2 支、毒品殘渣袋4 個、分
    裝袋10只及包裝上開海洛因及甲基安非他命之外包裝袋計7
    只，被告否認為其所有，且非違禁物，爰不為沒收之諭知。
    另門號0000000000號行動電話1 支（內含SIM 卡1 張）及門
    號0000000000號SIM 卡1 張等物，係被告所有，供其對外聯
    絡販毒事宜所用之物，爰依毒品危害防制條例第18條第1 項
    之規定諭知沒收。至被告販賣第一、二級毒品所得如附表一
    、二所示之對價，乃其因本件犯罪所得之財物，應依毒品危
    害防制條例第19條第1 項規定沒收之，如全部或一部不能沒
    收時，以其財產抵償之。
乙、不另為無罪之諭知部分：
壹、公訴意旨另以：被告戊○○基於販賣第一級毒品海洛因及第
    二級毒品甲基安非他命之犯意，以門號0000000000號、0000
    000000號及0000000000號行動電話作為販賣毒品之工具，於
    附表三所示之時、地，販賣第一級毒品海洛因及第二級毒品
    甲基安非他命予如附表三所示之人，因認被告戊○○所為如
    附表三所示犯行，亦涉犯毒品危害防制條例第4 條第1 項、
    第2項之販賣第一、二級毒品罪嫌云云。
貳、按犯罪事實應依證據認定之，無證據不得認定犯罪事實。又
    不能證明被告犯罪者，應諭知無罪之判決。刑事訴訟法第15
    4 條第2 項、第301 條第1 項分別定有明文。而事實之認定
    ，應憑證據，如未能發現相當證據，或證據不足以證明犯罪
    事實，自不能以推測或擬制之方法，為裁判基礎。且認定犯
    罪事實所憑之證據，雖不以直接證據為限，間接證據亦包括
    在內，然而無論直接或間接證據，其為訴訟上之證明，須於
    通常一般人均不致有所懷疑，而得確信其為真實之程度者，
    始得據為有罪之認定。倘其證明尚未達到此一程度，而有合
    理懷疑之存在，致無從使事實審法院獲得有罪之確信時，即
    應由法院為諭知被告無罪之判決（最高法院40年台上字第86
    號、76年台上字第4986號判例參照）。
參、本件公訴意旨認被告戊○○涉犯如附表三所示之販賣第一、
    二級毒品犯行，無非係以證人甲○○、己○○、丙○○、庚○○、丁○○及乙○○等人於偵查中之證述為其論據。訊據
    被告戊○○堅決否認此部分犯行。本院查：證人甲○○於偵
    查中具結後固證稱：「96年11月間向戊○○購買3 次海洛因
    ，一次是11月20日上午在戊○○住處以2 千元購買，重量約
    0.1 公克至0.2 公克，另二次是11月初，分別以2 千元、3
    千元購買」等語（詳本院97年9 月22日勘驗筆錄第15-16 頁
    ）；證人己○○於偵查中具結後亦證稱：「96年11月20日上
    午在戊○○住處以1 千元向戊○○購買重量約0.1 公克之海
    洛因」、「在96年9 月間起，在戊○○住處以1 千元向戊○○購買海洛因，次數約4 、5 次」等語（詳本院97年9 月22
    日勘驗筆錄第19-21 頁）；證人丙○○於偵查中具結證述：
    「96年11月20日上午在戊○○住處以3 千元向戊○○購買海
    洛因」、「96年10月份在戊○○住處向戊○○購買海洛因2
    次，1 次是2 千元，1 次是3 千元」等語（詳本院97年9 月
    22日勘驗筆錄第23-25 頁）；證人庚○○於偵訊中固證稱：
    「向戊○○購買海洛因約30次，每次價格約4 、5 千元，重
    量約0.1 公克」等語（詳本院97年9 月22日勘驗筆錄第30頁
    ）；證人丁○○於偵查中固證稱：「從96年10月開始向戊○○購買購買海洛因及甲基安非他命，海洛因以5 千元購買重
    量約1 公克，安非他命都9 千、8 千元左右，次數約有10次
    以上（按：應扣除如附表一編號二至五、附表二編號二至三
    所示部分）」等語（詳本院97年10月3 日審判筆錄第3-5 頁
    ）；證人乙○○於偵查中證述：「從96年4 、5 月開始向戊○○購買海洛因、甲基安非他命，每次以5 千元向戊○○購
    買重量約0.9 公克之海洛因，以2 千元向戊○○購買重量約
    1 公克之甲基安非他命」等語（詳本院97年10月3 日審判筆
    錄第13頁），然證人甲○○、己○○、丙○○、庚○○及乙○○於本院審理時業已翻異前證，改口證述未向被告戊○○
    購買毒品，另證人丁○○則經本院傳、拘未到，是公訴人所
    指如附表三所示被告戊○○販售第一級毒品海洛因及第二級
    毒品甲基安非他命部分，除證人甲○○、己○○、丙○○、
    庚○○、丁○○、乙○○於偵查中之單一指述外，別無其他
    補強證據佐證以擔保其證述之真實性，自難徒憑證人甲○○
    、己○○、丙○○、庚○○、乙○○等人前後不一及證人丁○○之單一，復無其他旁證可佐之證詞，遽為不利於被告之
    認定。是公訴人所舉被告於附表三所示之時、地，販賣海洛
    因及甲基安非他命予甲○○、己○○、丙○○、庚○○、丁○○及乙○○犯行之證據，本院認顯均尚未達於通常一般之
    人均不致有所懷疑，而得確信其為真實之程度；此外複查無
    其他積極證據，足資證明被告有何公訴人所指之上開犯行，
    核諸前揭說明，就上開部分，本應由本院為被告無罪之諭知
    ，惟因公訴人認上開部分與其前開有罪部分（即附表一、二
    ）有集合犯之實質上一罪關係，自不另為無罪之諭知，附此
    敘明。
據上論斷，應依刑事訴訟法第299 條第1 項前段，第301 條第1
項，毒品危害防制條例第4 條第1 項、第2 項、第18條第1 項、
第19條第1 項，刑法第11條、第47條第1 項、第51條第5 款、第
59條，判決如主文。
本案經檢察官吳宗光到庭執行職務。
中    華    民    國    97    年    11    月    24    日
                  刑事第十四庭  審判長法  官  李幼妃
                                      法  官  張紹省
                                      法  官  鄭燕璘
上列正本證明與原本無異。
如不服本判決，應於判決送達後10日內，向本院提出上訴書狀，
且上訴書狀應敘述具體理由，而上訴書狀未敘述上訴理由者，應
於上訴期間（即自收受判決書之翌日起算10日）屆滿後20日內補
提理由書。
中    華    民    國    97    年    11    月    24    日
                                      書記官  陳筱惠
附錄本案論罪科刑法條全文：
毒品危害防制條例第4條：
製造、運輸、販賣第一級毒品者，處死刑或無期徒刑；處無期徒
刑者，得併科新臺幣1 千萬元以下罰金。
製造、運輸、販賣第二級毒品者，處無期徒刑或7 年以上有期徒
刑，得併科新臺幣7 百萬元以下罰金。
製造、運輸、販賣第三級毒品者，處5 年以上有期徒刑，得併科
新臺幣5 百萬元以下罰金。
製造、運輸、販賣第四級毒品者，處3 年以上10年以下有期徒刑
，得併科新臺幣3 百萬元以下罰金。
製造、運輸、販賣專供製造或施用毒品之器具者，處1 年以上7
年以下有期徒刑，得併科新臺幣1 百萬元以下罰金。
前五項之未遂犯罰之。
附表一：
┌──┬─────┬────┬────┬────────┬──────┐
│編號│ 交易時間 │交易地點│交易對象│    交易方式    │罪名暨宣告刑│
│    │          │        │        ├────────┤及沒收情形  │
│    │          │        │        │    監聽譯文    │            │
├──┼─────┼────┼────┼────────┼──────┤
│ 一 │96年10月11│臺北縣土│丁○○  │丁○○致電戊○○│戊○○販賣第│
│    │日21時23分│城市廣興│        │欲購買第一級毒品│一級毒品，累│
│    │許        │街39號11│        │海洛因，重量約1 │犯，處有期徒│
│    │          │樓      │        │公克，價格約新臺│刑拾陸年。扣│
│    │          │        │        │幣5 千元，雙方約│案之第一級毒│
│    │          │        │        │定在戊○○住處進│品海洛因驗餘│
│    │          │        │        │行交易          │淨重計參點肆│
│    │          │        │        ├────────┤肆公克、含有│
│    │          │        │        │96年10月11日21時│第一級毒品海│
│    │          │        │        │23分：「郭：喂。│洛因之香菸貳│
│    │          │        │        │莊：哥哥，我等你│支，均沒收銷│
│    │          │        │        │等好久了。郭：我│燬；扣案之門│
│    │          │        │        │在家呀。莊：你在│號０九五五五│
│    │          │        │        │家。郭：對呀。莊│七四五八四號│
│    │          │        │        │：呀怎樣，可以了│SIM 卡壹張沒│
│    │          │        │        │嗎？郭：什麼可不│收；未扣案販│
│    │          │        │        │可以？莊：男生（│賣第一級毒品│
│    │          │        │        │指安非他命）、女│所得新臺幣伍│
│    │          │        │        │生（指海洛因）？│仟元沒收，如│
│    │          │        │        │郭：什麼可不可以│全部或一部不│
│    │          │        │        │，這還要問呀，廢│能沒收時，以│
│    │          │        │        │話麻。莊：真的喔│其財產抵償之│
│    │          │        │        │？那我現在馬上過│。          │
│    │          │        │        │去喔。郭：說不可│            │
│    │          │        │        │以，你要幹麻。莊│            │
│    │          │        │        │：好啦、好啦，OK│            │
│    │          │        │        │。」（詳96年度字│            │
│    │          │        │        │第28284 號偵查第│            │
│    │          │        │        │312 頁）        │            │
├──┼─────┼────┼────┼────────┼──────┤
│ 二 │96年10月14│臺北縣土│丁○○  │丁○○致電戊○○│戊○○販賣第│
│    │日1時6分  │城市廣興│        │欲購買第一級毒品│一級毒品，累│
│    │          │街39號附│        │海洛因，重量約1 │犯，處有期徒│
│    │          │近      │        │公克，價格約新臺│刑拾陸年。扣│
│    │          │        │        │幣5 千元，雙方約│案之第一級毒│
│    │          │        │        │定在戊○○住處附│品海洛因驗餘│
│    │          │        │        │近進行交易      │淨重計參點肆│
│    │          │        │        ├────────┤肆公克、含有│
│    │          │        │        │96年10月14日1時6│第一級毒品海│
│    │          │        │        │分：「莊：喂。C │洛因之香菸貳│
│    │          │        │        │：你要找誰？莊：│支，均沒收銷│
│    │          │        │        │海哥。C ：等一下│燬；扣案之門│
│    │          │        │        │喔。：喂。莊：老│號０九五五五│
│    │          │        │        │大。郭：嗯。莊：│七四五八四號│
│    │          │        │        │你在睡覺呀？郭：│SIM 卡壹張沒│
│    │          │        │        │沒有呀。莊：喔，│收；未扣案販│
│    │          │        │        │你那邊現在還叫得│賣第一級毒品│
│    │          │        │        │到傳播（指毒品海│所得新臺幣伍│
│    │          │        │        │洛因）的嗎？郭：│仟元沒收，如│
│    │          │        │        │哈？莊：你那邊現│全部或一部不│
│    │          │        │        │在還叫得到傳播（│能沒收時，以│
│    │          │        │        │指毒品海洛因）的│其財產抵償之│
│    │          │        │        │嗎？郭：叫得到傳│。          │
│    │          │        │        │播的？怎麼會叫得│            │
│    │          │        │        │到傳播的？莊：哈│            │
│    │          │        │        │，阿箱他們的怎麼│            │
│    │          │        │        │樣？郭：不曉得。│            │
│    │          │        │        │莊：不曉得，沒人│            │
│    │          │        │        │給你消息嗎？郭：│            │
│    │          │        │        │沒有問他。莊：是│            │
│    │          │        │        │喔？郭：現在解救│            │
│    │          │        │        │大陸同胞比較實在│            │
│    │          │        │        │。莊：哈？郭：解│            │
│    │          │        │        │救大陸同胞。莊：│            │
│    │          │        │        │嗯，了解，我知道│            │
│    │          │        │        │。」（詳96年度偵│            │
│    │          │        │        │字第28284 號偵查│            │
│    │          │        │        │第321 頁）      │            │
├──┼─────┼────┼────┼────────┼──────┤
│ 三 │96年10月23│臺北縣土│丁○○  │丁○○致電戊○○│戊○○販賣第│
│    │日9 時23分│城市廣興│        │欲購買第一級毒品│一級毒品，累│
│    │許        │街39號附│        │海洛因，重量約1 │犯，處有期徒│
│    │          │近      │        │公克，價格約新臺│刑拾陸年。扣│
│    │          │        │        │幣5 千元，雙方約│案之第一級毒│
│    │          │        │        │定在戊○○住處附│品海洛因驗餘│
│    │          │        │        │近進行交易      │淨重計參點肆│
│    │          │        │        ├────────┤肆公克、含有│
│    │          │        │        │96年10月23日9 │第一級毒品海│
│    │          │        │        │時23分：「莊：喂│洛因之香菸貳│
│    │          │        │        │。郭：喂。莊喂、│支，均沒收銷│
│    │          │        │        │老大你在幹嘛、忙│燬；扣案之門│
│    │          │        │        │阿、你在忙阿！郭│號０九五五五│
│    │          │        │        │：看電視阿。莊：│七四五八四號│
│    │          │        │        │看電視，這麼閒阿│SIM 卡壹張沒│
│    │          │        │        │。郭：當然閒啦。│收；未扣案販│
│    │          │        │        │莊：那女生（意指│賣第一級毒品│
│    │          │        │        │海洛因）那邊有嗎│所得新臺幣伍│
│    │          │        │        │？郭：我跟你講過│仟元沒收，如│
│    │          │        │        │用電話講什麼。莊│全部或一部不│
│    │          │        │        │：呦、呦、呦、不│能沒收時，以│
│    │          │        │        │用電話、我到再說│其財產抵償之│
│    │          │        │        │、ㄟ、ㄟ、我等一│。          │
│    │          │        │        │下送你一個小禮物│            │
│    │          │        │        │喔。郭：什麼啦？│            │
│    │          │        │        │莊：到的時候、到│            │
│    │          │        │        │的時候、看就知道│            │
│    │          │        │        │嗎、ㄟㄟㄟ對喔、│            │
│    │          │        │        │你有接石頭（指毒│            │
│    │          │        │        │品安非他命）嗎？│            │
│    │          │        │        │郭：唉呦、跟你講│            │
│    │          │        │        │不要講那個、我聽│            │
│    │          │        │        │不懂你講什麼啦？│            │
│    │          │        │        │莊：好啦，好啦、│            │
│    │          │        │        │OK 、 拜拜。」（│            │
│    │          │        │        │詳96年度偵字第28│            │
│    │          │        │        │284 偵查卷第333 │            │
│    │          │        │        │頁）            │            │
│    │          │        │        │96年10月26日7 │            │
│    │          │        │        │時54分許，簡訊：│            │
│    │          │        │        │「（郭致莊）早上│            │
│    │          │        │        │是否送錢來」（詳│            │
│    │          │        │        │96年度偵字第2828│            │
│    │          │        │        │4 號偵查卷第340 │            │
│    │          │        │        │頁）            │            │
│    │          │        │        │96年10月27日13│            │
│    │          │        │        │時13分，簡訊：「│            │
│    │          │        │        │（郭致莊）回帳嗎│            │
│    │          │        │        │？」（詳96年度偵│            │
│    │          │        │        │字第28284 號偵查│            │
│    │          │        │        │卷第340頁）     │            │
├──┼─────┼────┼────┼────────┼──────┤
│ 四 │96年10月28│臺北縣土│丁○○  │丁○○致電戊○○│戊○○販賣第│
│    │日0 時48分│城市廣興│        │欲購買第一級毒品│一級毒品，累│
│    │許        │街39號附│        │海洛因，重量約1 │犯，處有期徒│
│    │          │近      │        │公克，價格約新臺│刑拾陸年。扣│
│    │          │        │        │幣5 千元，雙方約│案之第一級毒│
│    │          │        │        │定在戊○○住處附│品海洛因驗餘│
│    │          │        │        │近進行交易      │淨重計參點肆│
│    │          │        │        ├────────┤肆公克、含有│
│    │          │        │        │96年10月28日0時 │第一級毒品海│
│    │          │        │        │48分：「郭：喂。│洛因之香菸貳│
│    │          │        │        │莊：在家喔？郭：│支，均沒收銷│
│    │          │        │        │對呀。莊：春嬌（│燬；扣案之門│
│    │          │        │        │應指毒品海洛因）│號０九五五五│
│    │          │        │        │在嘛？郭：誰？莊│七四五八四號│
│    │          │        │        │：春嬌呀？郭：在│SIM 卡壹張沒│
│    │          │        │        │呀。莊：要我帶我│收；未扣案販│
│    │          │        │        │小弟志明（應指毒│賣第一級毒品│
│    │          │        │        │品安非他命）去嗎│所得新臺幣伍│
│    │          │        │        │？郭：看呀。莊：│仟元沒收，如│
│    │          │        │        │看你呀，我怎麼知│全部或一部不│
│    │          │        │        │道，對呀，你那邊│能沒收時，以│
│    │          │        │        │是陰盛陽衰，還是│其財產抵償之│
│    │          │        │        │陽盛陰衰呀。郭：│。          │
│    │          │        │        │看看麻。莊：他媽│            │
│    │          │        │        │的，小志明我等一│            │
│    │          │        │        │下在叫他過去。郭│            │
│    │          │        │        │：好、好。」（詳│            │
│    │          │        │        │96年度偵字第2828│            │
│    │          │        │        │4 號查卷第339 至│            │
│    │          │        │        │340 頁）        │            │
├──┼─────┼────┼────┼────────┼──────┤
│ 五 │96年10月29│臺北縣土│丁○○  │丁○○致電戊○○│戊○○販賣第│
│    │日13時21分│城市廣興│        │欲購買第一級毒品│一級毒品，累│
│    │許        │街39號附│        │海洛因，重量約1 │犯，處有期徒│
│    │          │近      │        │公克，價格約新臺│刑拾陸年。扣│
│    │          │        │        │幣5 千元，雙方約│案之第一級毒│
│    │          │        │        │定在戊○○住處附│品海洛因驗餘│
│    │          │        │        │近進行交易      │淨重計參點肆│
│    │          │        │        ├────────┤肆公克、含有│
│    │          │        │        │96年10月29日13時│第一級毒品海│
│    │          │        │        │21分：「郭：喂！│洛因之香菸貳│
│    │          │        │        │莊：嗯！你電話怎│支，均沒收銷│
│    │          │        │        │麼都打不進去啊！│燬；扣案之門│
│    │          │        │        │郭：我是…車子…│號０九五五五│
│    │          │        │        │剛電話在地下室啊│七四五八四號│
│    │          │        │        │！幹嘛？莊：喔！│SIM 卡壹張沒│
│    │          │        │        │那你人勒？睡覺喔│收；未扣案販│
│    │          │        │        │？郭：我本來…剛│賣第一級毒品│
│    │          │        │        │回來啊！幹嘛？莊│所得新臺幣伍│
│    │          │        │        │：啊？郭：剛回來│仟元沒收，如│
│    │          │        │        │。莊：剛到家喔！│全部或一部不│
│    │          │        │        │郭：對啊！莊：喔│能沒收時，以│
│    │          │        │        │！啊你春嬌（指海│其財產抵償之│
│    │          │        │        │洛因）在嗎？郭：│。          │
│    │          │        │        │知道了！我知道你│            │
│    │          │        │        │…OK！莊：好！OK│            │
│    │          │        │        │！」（詳96年度偵│            │
│    │          │        │        │字第28284 號偵查│            │
│    │          │        │        │第351 頁）      │            │
├──┼─────┼────┼────┼────────┼──────┤
│ 六 │96年11月16│臺北縣板│乙○○  │乙○○致電戊○○│戊○○販賣第│
│    │日22時21分│橋市信義│        │欲購買第一級毒品│一級毒品，累│
│    │許        │路與干城│        │海洛因，重量約  │犯，處有期徒│
│    │          │路附近之│        │0.9 公克，價格約│刑拾陸年。扣│
│    │          │挪威森林│        │新臺幣5 千元，雙│案之第一級毒│
│    │          │店附近  │        │方約定在臺北縣板│品海洛因驗餘│
│    │          │        │        │橋市○○路與干城│淨重計參點肆│
│    │          │        │        │路附近之挪威森林│肆公克、含有│
│    │          │        │        │店附近          │第一級毒品海│
│    │          │        │        ├────────┤洛因之香菸貳│
│    │          │        │        │96年11月16日20│支，均沒收銷│
│    │          │        │        │時59分：雙方約到│燬；扣案之行│
│    │          │        │        │戊○○家外面交毒│動電話壹支（│
│    │          │        │        │品。（詳96年度偵│內含門號０九│
│    │          │        │        │字第2828號偵查卷│一三七四四一│
│    │          │        │        │第355頁）       │九一號SIM 卡│
│    │          │        │        │96年11月16日21│壹張）沒收；│
│    │          │        │        │時48分：雙方約到│未扣案販賣第│
│    │          │        │        │信義路旁邊干城路│一級毒品所得│
│    │          │        │        │見面（內容提到店│新臺幣伍仟元│
│    │          │        │        │名：挪威森林巷子│沒收，如全部│
│    │          │        │        │）（詳96年度偵字│或一部不能沒│
│    │          │        │        │第28284號偵查卷 │收時，以其財│
│    │          │        │        │第357頁）       │產抵償之。  │
│    │          │        │        │96年11月16日22│            │
│    │          │        │        │時6 分：海哥要和│            │
│    │          │        │        │綽阿輝男子約在信│            │
│    │          │        │        │義路與和平路口見│            │
│    │          │        │        │面（詳96年度偵字│            │
│    │          │        │        │第2828號偵查卷第│            │
│    │          │        │        │357頁）         │            │
│    │          │        │        │96年11月16日22│            │
│    │          │        │        │時11分：該阿輝之│            │
│    │          │        │        │男子在四川路快到│            │
│    │          │        │        │愛買百貨（詳96年│            │
│    │          │        │        │度偵字第28284 號│            │
│    │          │        │        │偵查卷第358 頁）│            │
│    │          │        │        │96年11月16日22│            │
│    │          │        │        │時21分：阿輝之男│            │
│    │          │        │        │子到達與海哥見面│            │
│    │          │        │        │（詳96年度偵字第│            │
│    │          │        │        │28284偵查卷第358│            │
│    │          │        │        │頁）            │            │
└──┴─────┴────┴────┴────────┴──────┘
附表二：
┌──┬─────┬────┬────┬────────┬──────┐
│編號│ 交易時間 │交易地點│交易對象│    交易方式    │罪名暨宣告刑│
│    │          │        │        │                │及沒收情形  │
├──┼─────┼────┼────┼────────┼──────┤
│ 一 │96年10月11│臺北縣土│丁○○  │丁○○致電戊○○│戊○○販賣第│
│    │日21時23分│城市廣興│        │欲購買第二級毒品│二級毒品，累│
│    │許        │街39號11│        │甲基安非他命，重│犯，處有期徒│
│    │          │樓      │        │量約3 、4 公克，│刑柒年貳月。│
│    │          │        │        │價格約新臺幣8 千│扣案之第二級│
│    │          │        │        │元，雙方約定在郭│毒品甲基安非│
│    │          │        │        │效仁住處附近進行│他命驗餘淨重│
│    │          │        │        │交易（起訴書附表│計零點貳貳零│
│    │          │        │        │誤載為戊○○以2 │陸公克沒收銷│
│    │          │        │        │萬5 千元之代價，│燬；扣案之門│
│    │          │        │        │出售甲基安非他命│號０九五五五│
│    │          │        │        │半兩（約19公克）│七四五八四號│
│    │          │        │        │予丁○○）      │SIM 卡壹張沒│
│    │          │        │        ├────────┤收；未扣案販│
│    │          │        │        │96年10月11日21時│賣第二級毒品│
│    │          │        │        │23分：「郭：喂。│所得新臺幣捌│
│    │          │        │        │莊：哥哥，我等你│仟元沒收，如│
│    │          │        │        │等好久了。郭：我│全部或一部不│
│    │          │        │        │在家呀。莊：你在│能沒收時，以│
│    │          │        │        │家。郭：對呀。莊│其財產抵償之│
│    │          │        │        │：呀怎樣，可以了│。          │
│    │          │        │        │嗎？郭：什麼可不│            │
│    │          │        │        │可以？莊：男生（│            │
│    │          │        │        │指安非他命）、女│            │
│    │          │        │        │生（指海洛因）？│            │
│    │          │        │        │郭：什麼可不可以│            │
│    │          │        │        │，這還要問呀，廢│            │
│    │          │        │        │話麻。莊：真的喔│            │
│    │          │        │        │？那我現在馬上過│            │
│    │          │        │        │去喔。郭：說不可│            │
│    │          │        │        │以，你要幹麻。莊│            │
│    │          │        │        │：好啦、好啦，OK│            │
│    │          │        │        │。」（詳96年度字│            │
│    │          │        │        │第28284 號偵查第│            │
│    │          │        │        │312 頁）        │            │
├──┼─────┼────┼────┼────────┼──────┤
│ 二 │96年10月17│臺北縣土│丁○○  │丁○○致電戊○○│戊○○販賣第│
│    │日23時43分│城市廣興│        │欲購買第二級毒品│二級毒品，累│
│    │許        │街39號附│        │甲基安非他命，重│犯，處有期徒│
│    │          │近      │        │量約3 、4 公克，│刑柒年貳月。│
│    │          │        │        │價格約新臺幣8 千│扣案之第二級│
│    │          │        │        │元，雙方約定在郭│毒品甲基安非│
│    │          │        │        │效仁住處附近進行│他命驗餘淨重│
│    │          │        │        │交易（起訴書附表│計零點貳貳零│
│    │          │        │        │誤載為戊○○以2 │陸公克沒收銷│
│    │          │        │        │萬5 千元之代價，│燬；扣案之門│
│    │          │        │        │出售甲基安非他命│號０九五五五│
│    │          │        │        │半兩（約19公克）│七四五八四號│
│    │          │        │        │予丁○○）      │SIM 卡壹張沒│
│    │          │        │        ├────────┤收；未扣案販│
│    │          │        │        │96年10月17日23│賣第二級毒品│
│    │          │        │        │時43分：「郭：你│所得新臺幣捌│
│    │          │        │        │在幹麻？莊：向我│仟元沒收，如│
│    │          │        │        │媽借10萬，被人欠│全部或一部不│
│    │          │        │        │錢都不還。郭：我│能沒收時，以│
│    │          │        │        │們約在你家附近旁│其財產抵償之│
│    │          │        │        │邊加油站見面。莊│。          │
│    │          │        │        │：你有沒有硬的？│            │
│    │          │        │        │郭：等一下講。」│            │
│    │          │        │        │（詳96年度偵字第│            │
│    │          │        │        │28284 號偵查卷第│            │
│    │          │        │        │347 頁）        │            │
│    │          │        │        │96年10月18日0 │            │
│    │          │        │        │時8 分：「莊：我│            │
│    │          │        │        │先拿5 張給你，剩│            │
│    │          │        │        │下明天再算。郭：│            │
│    │          │        │        │好。」（詳96年度│            │
│    │          │        │        │偵字第28284 號偵│            │
│    │          │        │        │查卷第347 頁）  │            │
├──┼─────┼────┼────┼────────┼──────┤
│ 三 │96年10月23│臺北縣土│丁○○  │丁○○致電戊○○│戊○○販賣第│
│    │日9 時23分│城市廣興│        │欲購買第二級毒品│二級毒品，累│
│    │許        │街39號附│        │甲基安非他命，重│犯，處有期徒│
│    │          │近      │        │量約3 、4 公克，│刑柒年貳月。│
│    │          │        │        │價格約新臺幣8 千│扣案之第二級│
│    │          │        │        │元，雙方約定在郭│毒品甲基安非│
│    │          │        │        │效仁住處附近進行│他命驗餘淨重│
│    │          │        │        │交易（起訴書附表│計零點貳貳零│
│    │          │        │        │誤載為戊○○以2 │陸公克沒收銷│
│    │          │        │        │萬5 千元之代價，│燬；扣案之門│
│    │          │        │        │出售甲基安非他命│號０九五五五│
│    │          │        │        │半兩（約19公克）│七四五八四號│
│    │          │        │        │予丁○○）      │SIM 卡壹張沒│
│    │          │        │        ├────────┤收；未扣案販│
│    │          │        │        │96年10月23日9 │賣第二級毒品│
│    │          │        │        │時23分：「莊：喂│所得新臺幣捌│
│    │          │        │        │。郭：喂。莊喂、│仟元沒收，如│
│    │          │        │        │老大你在幹嘛、忙│全部或一部不│
│    │          │        │        │阿、你在忙阿！郭│能沒收時，以│
│    │          │        │        │：看電視阿。莊：│其財產抵償之│
│    │          │        │        │看電視，這麼閒阿│。          │
│    │          │        │        │。郭：當然閒啦。│            │
│    │          │        │        │莊：那女生（意指│            │
│    │          │        │        │海洛因）那邊有嗎│            │
│    │          │        │        │？郭：我跟你講過│            │
│    │          │        │        │用電話講什麼。莊│            │
│    │          │        │        │：呦、呦、呦、不│            │
│    │          │        │        │用電話、我到再說│            │
│    │          │        │        │、ㄟ、ㄟ、我等一│            │
│    │          │        │        │下送你一個小禮物│            │
│    │          │        │        │喔。郭：什麼啦？│            │
│    │          │        │        │莊：到的時候、到│            │
│    │          │        │        │的時候、看就知道│            │
│    │          │        │        │嗎、ㄟㄟㄟ對喔、│            │
│    │          │        │        │你有接石頭（指毒│            │
│    │          │        │        │品安非他命）嗎？│            │
│    │          │        │        │郭：唉呦、跟你講│            │
│    │          │        │        │不要講那個、我聽│            │
│    │          │        │        │不懂你講什麼啦？│            │
│    │          │        │        │莊：好啦，好啦、│            │
│    │          │        │        │OK 、 拜拜。」（│            │
│    │          │        │        │詳96年度偵字第28│            │
│    │          │        │        │284 偵查卷第333 │            │
│    │          │        │        │頁）            │            │
│    │          │        │        │96年10月26日7 │            │
│    │          │        │        │時54分許，簡訊：│            │
│    │          │        │        │「（郭致莊）早上│            │
│    │          │        │        │是否送錢來」（詳│            │
│    │          │        │        │96年度偵字第2828│            │
│    │          │        │        │4 號偵查卷第340 │            │
│    │          │        │        │頁）            │            │
│    │          │        │        │96年10月27日13│            │
│    │          │        │        │時13分，簡訊：「│            │
│    │          │        │        │（郭致莊）回帳嗎│            │
│    │          │        │        │？」（詳96年度偵│            │
│    │          │        │        │字第28284 號偵查│            │
│    │          │        │        │卷第340頁）     │            │
│    │          │        │        │96年11月11日18│            │
│    │          │        │        │時58分，簡訊：「│            │
│    │          │        │        │（郭致莊）志明的│            │
│    │          │        │        │錢快拿來」（詳96│            │
│    │          │        │        │年度偵字第28284 │            │
│    │          │        │        │號偵查卷第344 頁│            │
│    │          │        │        │）              │            │
│    │          │        │        │96年11月14日1 │            │
│    │          │        │        │時36分，簡訊：「│            │
│    │          │        │        │（郭致莊）錢快送│            │
│    │          │        │        │來」（詳96年度偵│            │
│    │          │        │        │字第28284 號偵查│            │
│    │          │        │        │卷第344 頁）    │            │
│    │          │        │        │96年11月14日1 │            │
│    │          │        │        │時36分，簡訊：「│            │
│    │          │        │        │（郭致莊）錢‧‧│            │
│    │          │        │        │明天一定要送過來│            │
│    │          │        │        │，不拿來，就自求│            │
│    │          │        │        │多福，最後的忠告│            │
│    │          │        │        │！好自為之」（詳│            │
│    │          │        │        │96年度偵字第2828│            │
│    │          │        │        │4 號偵查卷第345 │            │
│    │          │        │        │頁）            │            │
├──┼─────┼────┼────┼────────┼──────┤
│ 四 │96年11月16│臺北縣土│乙○○  │乙○○致電戊○○│戊○○販賣第│
│    │日某時    │城市廣興│        │欲購買第二級毒品│二級毒品，累│
│    │          │街39號11│        │甲基安非他命，重│犯，處有期徒│
│    │          │樓      │        │量約8 公克，價格│刑柒年貳月。│
│    │          │        │        │約新臺幣16,000元│扣案之第二級│
│    │          │        │        │，雙方約定在郭效│毒品甲基安非│
│    │          │        │        │仁住處附近進行交│他命驗餘淨重│
│    │          │        │        │易              │計零點貳貳零│
│    │          │        │        ├────────┤陸公克沒收銷│
│    │          │        │        │96年11月17日15時│燬；扣案之行│
│    │          │        │        │41分：「李：喂，│動電話壹支（│
│    │          │        │        │海哥那拿回來含袋│內含門號０九│
│    │          │        │        │子是6.74公克。郭│一三七四四一│
│    │          │        │        │：什麼6.74？李：│九一號SIM 卡│
│    │          │        │        │含袋。郭：含袋  │壹張）沒收；│
│    │          │        │        │6.74？李：不夠啊│未扣案販賣第│
│    │          │        │        │。郭：好好，再回│二級毒品所得│
│    │          │        │        │去拿給你。」（詳│新臺幣壹萬陸│
│    │          │        │        │96年度偵字第2828│仟元沒收，如│
│    │          │        │        │4 號偵查卷第361 │全部或一部不│
│    │          │        │        │頁）            │能沒收時，以│
│    │          │        │        │                │其財產抵償之│
│    │          │        │        │                │。          │
└──┴─────┴────┴────┴────────┴──────┘
附表三：
┌──┬────┬─────┬────┬────────┐
│編號│交易時間│ 交易地點 │交易對象│   交易內容     │
├──┼────┼─────┼────┼────────┤
│ 一 │96年11月│臺北縣土城│甲○○  │戊○○一次以2 千│
│    │初      │市○○街39│        │元之代價，一次以│
│    │        │號11樓    │        │3 千元之代價，出│
│    │        │          │        │售不詳重量之海洛│
│    │        │          │        │因予甲○○      │
├──┼────┼─────┼────┼────────┤
│ 二 │96年11月│臺北縣土城│甲○○  │戊○○以2 千元之│
│    │20日上午│市○○街39│        │代價，出售海洛因│
│    │某時    │號11樓    │        │0.1 公克至0.2 公│
│    │        │          │        │克予甲○○      │
├──┼────┼─────┼────┼────────┤
│ 三 │96年9 月│臺北縣土城│己○○  │戊○○以4 千元至│
│    │間起    │市○○街39│        │5 千元之代價，出│
│    │        │號11樓    │        │售海洛因約0.4 公│
│    │        │          │        │克至0.5 公克予郭│
│    │        │          │        │賢能4次         │
├──┼────┼─────┼────┼────────┤
│ 四 │96年11月│臺北縣土城│己○○  │戊○○以1 千元之│
│    │20日上午│市○○街39│        │代價，出售海洛因│
│    │某時許  │號11樓    │        │0.1公克予己○○ │
├──┼────┼─────┼────┼────────┤
│ 五 │96年10月│臺北縣土城│丙○○  │戊○○以2 千元至│
│    │間      │市○○街39│        │3 千元之代價，出│
│    │        │號11樓    │        │售不詳重量之海洛│
│    │        │          │        │因予丙○○2次   │
├──┼────┼─────┼────┼────────┤
│ 六 │96年11月│臺北縣土城│丙○○  │戊○○以3 千元之│
│    │20日上午│市○○街39│        │代價，出售不詳重│
│    │某時許  │號11樓    │        │量之海洛因予胡艷│
│    │        │          │        │玲              │
├──┼────┼─────┼────┼────────┤
│ 七 │95年間起│臺北縣土城│庚○○  │戊○○以4 千元至│
│    │        │市○○街39│        │5 千元之代價，出│
│    │        │號11樓    │        │售1.1 公克之海洛│
│    │        │          │        │因予庚○○30次  │
├──┼────┼─────┼────┼────────┤
│ 八 │96年10月│臺北縣土城│丁○○  │戊○○以5 千元之│
│    │間起    │市○○街39│        │代價，出售1 公克│
│    │        │號附近    │        │海洛因1 次；以2 │
│    │        │          │        │萬5 千元之代價，│
│    │        │          │        │出售甲基安非他命│
│    │        │          │        │半兩（約19公克）│
│    │        │          │        │予丁○○3次     │
├──┼────┼─────┼────┼────────┤
│ 九 │96年5 月│臺北縣土城│乙○○  │戊○○以5 千元之│
│    │間      │市○○街39│        │代價，出售海洛因│
│    │        │號附近    │        │0.9 公克；以2 千│
│    │        │          │        │元之代價，出售甲│
│    │        │          │        │基安非他命1 公克│
│    │        │          │        │予乙○○        │
└──┴────┴─────┴────┴────────┘


司法院資訊處製作；財團法人民間司法改革基金會備份。
